en: Fringe curtain material: Crepe paper; Fabric; Mylar foil; PET foil (tinsel); PVC; Paper; Polyester; Polypropylene (PP); Tissue paper; Other
es: Tela para cortinas con flecos: Papel crepé; Tela; Papel de Mylar; Lámina de PET (oropel); PVC; Papel; Poliéster; Polipropileno (PP); Papel de seda; Otro
vi: Vật liệu rèm tua rua: Giấy nhún; Vải; Màng nhôm mylar; Màng PET (kim tuyến); PVC; Giấy; Polyester; Polypropylene (PP); Giấy lụa; Khác
nl: Franjegordijn materiaal: Crêpepapier; Stof; Mylar-folie; PET-folie (klatergoud); PVC; Papier; Polyester; Polypropyleen (PP); Zijdepapier; Overige
nb: Materiale til frynsgardiner: Kreppapir; Stoff; Mylar-folie; PET-folie (glitter); PVC; Papir; Polyester; Polypropylen (PP); Silkepapir; Annet
cs: Materiál šňůrkového závěsu: Krepový papír; Látka; Mylarová fólie; PET fólie (lamety); PVC; Papír; Polyester; Polypropylen (PP); Hedvábný papír; Jiný
it: Materiale per tende a frange: Carta crespata; Tessuto; Lamina di Mylar; Lamina in PET (tinsel); PVC; Carta; Poliestere; Polipropilene (PP); Carta velina; Altro
zh-TW: 流蘇簾材質: 皺紋紙; 布料; 聚酯薄膜 (Mylar) 鋁箔; PET 鋁箔 (金蔥); PVC; 紙; 聚酯纖維; 聚丙烯 (PP); 薄紙; 其他
pl: Materiał na zasłony z frędzlami: Krepina; Tkanina; Folia Mylar; Folia PET (błyskotka); PVC; Papier; Poliester; Polipropylen (PP); Bibuła; Inny
de: Material des Fransenvorhangs: Krepppapier; Stoff; Mylar-Folie; PET-Folie (Lametta); PVC; Papier; Polyester; Polypropylen (PP); Seidenpapier; Sonstiges
fi: Hapsuverhon materiaali: Kreppipaperi; Kangas; Mylar-folio; PET-folio (tinseli); PVC; Paperi; Polyesteri; Polypropeeni (PP); Silkkipaperi; Muu
sk-SK: Materiál závesu so strapcami: Krepový papier; Látka; Mylar fólia; PET fólia (lameta); PVC; Papier; Polyester; Polypropylén (PP); Hodvábny papier; Iné
sl-SI: Material za resice za zavese: Krep papir; Tkanina; Folija Mylar; PET-folija (tinsel); PVC; Papir; Poliester; Polipropilen (PP); Svilnat papir; Drugo
tr: Saçaklı perde kumaşı: Krepon kağıdı; Kumaş; Mylar folyo; PET folyo (sim); PVC; Kağıt; Polyester; Polipropilen (PP); Pelür kağıdı; Diğer
sv: Material för fransgardiner: Kräppapper; Tyg; Mylar-folie; PET-folie (glitter); PVC; Papper; Polyester; Polypropen (PP); Silkespapper; Övrigt
el: Υλικό κουρτίνας με κρόσσια: Γκοφρέ χαρτί; Ύφασμα; Αλουμινόχαρτο Mylar; Φύλλο PET (tinsel); PVC; Χαρτί; Πολυεστέρας; Πολυπροπυλένιο (PP); Χαρτί αφής; Άλλο
hu: Rojtos függöny anyaga: Krepp-papír; Szövet; Mylar fólia; PET fólia (lametta); PVC; Papír; Poliészter; Polipropilén (PP); Selyempapír; Egyéb
bg-BG: Материал на реснираната завеса: Крепирана хартия; Плат; Майларово фолио; PET фолио (ламе); PVC; Хартия; Полиестер; Полипропилен (PP); Тишу хартия; Друго
da: Materiale i frynsegardin: Crepepapir; Stof; Mylar-folie; PET-folie (lametta); PVC; Papir; Polyester; Polypropylen (PP); Silkepapir; Andet
ru: Материал бахромы штор: Креп-бумага; Ткань; Майларовая фольга; Фольга PET (мишура); PVC; Бумага; Полиэстер; Polypropylene (PP); Бумага тишью; Другое
pt-BR: Material para cortina de franja: Papel crepom; Tecido; Papel laminado Mylar; Película PET (festão); PVC; Papel; Poliéster; Polipropileno (PP); Papel de seda; Outro
pt-PT: Material para cortina com franjas: Papel crepe; Tecido; Folha de Mylar; Folha de PET (ouropel); PVC; Papel; Poliéster; Polipropileno (PP); Papel de seda; Outro
fr: Matériau du rideau à franges: Papier crépon; Tissu; Film Mylar; Film PET (guirlande); PVC; Papier; Polyester; Polypropylène (PP); Papier de soie; Autre
ja: フリンジカーテン素材: クレープ紙; 布; マイラーホイル; PET ホイル (ティンセル); PVC; 紙; ポリエステル; ポリプロピレン (PP); ティッシュペーパー; その他
hr-HR: Materijal za zavjese s resama: Krep-papir; Tkanina; Mylar folija; PET folija (lameta); PVC; Papir; Poliester; Polipropilen (PP); Svileni papir; Ostalo
lt-LT: Kutų užuolaidos medžiaga: Krepinis popierius; Audinys; Mylar folija; PET folija (blizgučiai); PVC; Popierius; Poliesteris; Polipropilenas (PP); Šilkinis popierius; Kita
th: วัสดุม่านมีระบาย: กระดาษย่น; ผ้า; ไมลาร์ฟอยล์; PET ฟอยล์ (สายรุ้ง); PVC; กระดาษ; โพลีเอสเตอร์; โพลีโพรพิลีน (PP); กระดาษทิชชู; อื่นๆ
ko: 프린지 커튼 소재: 크레이프지; 패브릭; 마일라 포일; PET 포일(틴셀); PVC; 종이; 폴리에스터; 폴리프로필렌(PP); 티슈 페이퍼; 기타
ro-RO: Materialul perdelei cu franjuri: Hârtie creponată; Material textil; Folie Mylar; Folie PET (beteală); PVC; Hârtie; Poliester; Polipropilenă (PP); Șervețel de hârtie; Altele
zh-CN: 流苏窗帘材质: 皱纹纸; 织物; 聚酯薄膜; PET 箔片（金葱）; PVC; 纸质; 聚酯纤维; 聚丙烯 (PP); 薄页纸; 其他